【裁判字號】    90,交易緝,1
【裁判日期】    900627
【裁判案由】    過失傷害
【裁判全文】
臺灣嘉義地方法院刑事判決                            九十年度交易緝字第一號
    公  訴  人  臺灣嘉義地方法院檢察署檢察官
    被      告  甲○○
右列被告因過失傷害案件，經檢察官提起公訴（八十九年度偵字第一四號），本院判
決如左：
    主  文
甲○○因過失傷害人，處有期徒刑肆月，如易科罰金，以參佰元折算壹日；又服用酒
類，不能安全駕駛動力交通工具而駕駛，處有期徒刑參月，如易科罰金，以參佰元折
算壹日。應執行有期徒刑陸月，如易科罰金，以參佰元折算壹日。
    事  實
一、甲○○明知飲酒後吐氣所含酒精成分超過每公升Ｏ、二五毫克以上者，因神智不
    清，反應遲鈍，不得駕車，竟於民國八十八年十二月七日晚上八時三十五分許，
    於飲酒後吐氣所含酒精成份達每公升○‧九六毫克之情形下，仍駕駛車號ＨＩ─
    二五八六號自小客車，沿省道台一線公路南向北方向行駛，途經省道台一線公路
    與嘉義縣水上鄉○○村○○路口時，應注意汽車在同一車道行駛時，除超越前車
    外，後車與前車之間應保持隨時可以煞停之距離，且汽車行駛時，駕駛人應注意
    車前狀況，並隨時採取必要之安全措施，以防止發生危險事故，而依當時情形，
    並無不能注意之情事，竟疏於注意，仍於酒後吐氣所含酒精成份每公升○‧九六
    毫克之情形下駕車，且行經上開路段時未與前車保持安全距離亦未充分注意車前
    狀況，而不慎自後追撞同方向由乙○○駕駛停於上開路口前等待紅燈燈號轉換之
    車號ＲＫ─二五○七號自小客車，致乙○○所駕駛之車輛因受撞而再往前依序連
    環撞及同於上開路口前等待燈號轉換分別由趙克明、王雄億駕駛之車號Ｍ四─三
    三二一號、ＱＳ─六一三五號自小客車，而致乙○○及其附載之乘客即其妻丙○
    ○分別受有腹部挫傷及多處擦挫傷之傷害。
二、案經乙○○訴由嘉義縣警察局水上分局報請及丙○○訴請臺灣嘉義地方法院檢察
    署檢察官偵查起訴。
    理  由
一、訊據被告甲○○對於右揭事實坦承不諱，核與告訴人乙○○於警訊、偵查及本院
    審理時，告訴人丙○○於偵查及本院審理時之指述，證人趙克明、王雄億分別於
    警訊時證述之情節相符，復有道路交通事故調查報告表一份、財團法人天主教聖
    馬爾定醫院出具之診斷證明書二紙附於偵查卷可稽。又被告車禍後其酒精濃度經
    測為每公升○．九六毫克，超出酒精成分每公升０．二五毫克甚多，亦有測定值
    一紙附於警卷可參，足見被告開車當時應係酒醉無疑。
二、按汽車駕駛人飲酒後其吐氣所含酒精成份超過每公升○‧二五毫克以上者，不得
    駕車，又汽車在同一車道行駛時，除超越前車外，後車與前車之間應保持隨時可
    以煞停之距離，及汽車行駛時，駕駛人應注意車前狀況，並隨時採取必要之安全
    措施，道路交通安全規則第一百十四條第二款、第九十四條第一項、第三項分別
    定有明文。查本件車禍發生時係晴天，且肇事路段係夜間有照明、乾燥、無缺陷
    、無障礙物、視距良好之直路路段等情，有上開交通事故調查報告表一份附於警
    卷可憑，則被告駕車途經該處時，果有與前車保持隨時可以煞停之安全距離並充
    分注意車前狀況，應不難於安全距離外即發現停於路口前等待燈號轉換之前車，
    而有足夠時間採取必要之避撞安全措施；且被告曾領有駕駛執照，理應注意上開
    規定，小心駕駛，其於前揭時地駕車，應注意能注意而不注意上開規定，以致肇
    事，其行為自有過失，臺灣省嘉雲區車輛行車事故鑑定委員會對本件肇事事故之
    責任鑑定，亦同此認定，有該委員會八十九年三月二十九日嘉鑑字第八九一八三
    號函及所附鑑定意見書一份附卷可稽。又告訴人二人確因本件車禍受有前開傷害
    ，已如前述，則被告之過失行為與告訴人之傷害間，顯有相當因果關係，本件事
    証明確，被告過失犯行堪以認定。
三、核被告所為，係犯刑法第一百八十五條之三之公共危險罪及同法第二百八十四條
    第一項前段之過失傷害罪。被告酒醉駕車，因而致人受傷，依法應負刑事責任，
    爰依道路交通管理處罰條例第八十六條第一項規定，加重其刑。被告一過失行為
    致告訴人乙○○、丙○○受傷，係一行為觸犯數罪名，為想像競合犯，應依刑法
    第五十五條規定從一重之過失傷害罪處斷。其所犯上開二罪間，罪名互異，行為
    互殊，應分論併罰。爰審酌被告犯罪所生之損害、犯罪後之態度，及事後尚未與
    被害人達成民事和解賠償等一切情狀，分別量處如主文所示之刑，並定其應執行
    之刑及諭知易科罰金之折算標準。
據上論斷，應依刑事訴訟法第二百九十九條第一項前段，道路交通管理處罰條例第八
十六條第一項，刑法第一百八十五條之三、第二百八十四條第一項前段、第五十五條
、第五十一條第五款、第四十一條第一項前段，罰金罰鍰提高標準條例第一條前段、
第二條，判決如主文。
本案經檢察官陳連發到庭執行職務。
中      華      民      國    九十      年      六      月    二十七    日
    臺灣嘉義地方法院刑事第二庭
                                        法  官  唐  淑  民
右正本證明與原本無異。
如不服本判決，應於判決送達後十日內向本院提出上訴狀( 應附繕本 )。
中      華      民      國    九十      年      六      月      三十    日
                                        書記官  林  育  興
附錄：
刑法第二百八十四條第一項：
因過失傷害人者，處六月以下有期徒刑、拘役或五百元以下罰金，致重傷者，處一年
以下有期徒刑、拘役或五百元以下罰金。
刑法第一百八十五條之三：
服用毒品、麻醉藥品、酒類或其他相類之物，不能安全駕駛動力交通工具駕駛者，處
一年以下有期徒刑、拘役或三萬元以下罰金。


司法院資訊處製作；財團法人民間司法改革基金會備份。
